臺灣高等法院民事裁定
110年度抗字第794號
抗  告  人  曾瑞鈞  


上列抗告人因與相對人羅鈺淋間聲請假處分事件，對於中華民國
110年5月26日臺灣桃園地方法院裁定（110年度全字第93號）提
起抗告，本院裁定如下： 
    主      文
抗告駁回。
抗告費用由抗告人負擔。
    理      由
一、本件相對人主張：伊受抗告人脅迫而簽發如原裁定附表所示
    本票（下稱系爭本票），兩造間並無原因關係，伊除得訴請
    確認抗告人之系爭本票債權不存在，亦得一併請求返還無法
    律上原因而取得之系爭本票等語，而聲請假處分（相對人誤
    引民事訴訟法第538條定暫時狀態處分之規定，原法院逕予
    更正），禁止相對人就系爭本票為付款之提示或轉讓第三人
    ，經原法院准許在案（未繫屬本院部分不予贅述）。
二、抗告意旨略以：相對人簽發系爭本票未受脅迫；且其請求確
    認系爭本票債權不存在，非屬給付之訴型態，亦與假處分所
    保全之金錢請求以外請求不符。又原裁定僅以系爭本票面額
    新臺幣（下同）60萬元作為擔保金額，未計入伊因無法立即
    提示系爭本票所受利息損害，亦有未洽云云。　　
三、按債權人就金錢請求以外之請求，因請求標的之現狀變更，
    有日後不能強制執行或甚難強制執行之虞，欲保全強制執行
    者，得聲請假處分。假處分所必要之方法，由法院以裁定酌
    定之；其裁定得選任管理人及命令或禁止債務人為一定行為
    。請求及假處分之原因，應釋明之；其釋明如有不足，而債
    權人陳明願供擔保或法院認為適當者，法院得定相當之擔保
    ，命供擔保後為假處分。此觀民事訴訟法第532 條、第535 
    條及第533 條準用第526 條第1 項、第2 項規定甚明。相對
    人就其假處分之請求，業據提出系爭本票截圖、兩造對話譯
    文、兩造LINE通訊軟體對話截圖（見原審卷16至74頁）以資
    釋明。至相對人是否受脅迫、本案請求是否有理之實體事項
    ，非本件保全程序所得審認。其次，本票具有流通性，其功
    用在於經由提示而取得票款，亦即以轉讓或提示為常態。系
    爭本票未載到期日，視為見票即付，如經轉讓或提示，現狀
    將發生變更，有日後不能執行或甚難執行之虞。聲請人就假
    處分之原因釋明雖有未足，然其既已陳明願供擔保以補釋明
    之不足，則原審准其所請，核無不合。抗告人抗辯相對人未
    受脅迫，且與保全之金錢請求以外之請求不符，不得聲請假
    處分云云，尚非可採。
四、次按法院定擔保金額而為准許假處分之裁定者，該項擔保係
    備供債務人因假處分所受損害之賠償，其數額應依標的物受
    假處分後，債務人不能利用或處分該標的物所受之損害額，
    非以標的物之價值為依據；其金額之多寡應如何認為相當，
    原屬於法院職權裁量之範圍，非當事人所可任意指摘（最高
    法院85年度台抗字第29號、48年度台抗字第18號裁定意旨參
    照）。本院審酌抗告人因本件假處分，致其不能利用或處分
    系爭本票可能遭受之損害程度；金融機構受理支票掛失止付
    ，須留存止付金額，以確保執票人權利之規範精神（票據法
    施行細則第5條參照）；並考量本件假處分如有不當所生之
    損害，以及目前社會經濟狀況等情形，認原審酌定之擔保金
    額60萬，已足備供債務人因假處分所受損害之賠償。抗告人
    抗辯擔保金額未計入無法立即提示系爭本票所受利息損害，
    有過低情形云云，亦非可採。
五、綜據上述，原裁定並無不當，抗告意旨指摘原裁定不當，求
    予廢棄，為無理由，應駁回其抗告。爰裁定如主文。　　
中　　華　　民　　國　　110 　年　　8 　　月　　31　　日
                  民事第七庭
                      審判長法  官  李昆霖
                            法  官  蔡惠琪
                            法  官  譚德周
正本係照原本作成。
不得再抗告。
中　　華　　民　　國　　110 　年　　8 　　月　　31　　日

　　　　　　　　　　　　　  書記官  張郁琳